【裁判字號】    90,訴,89
【裁判日期】    900327
【裁判案由】    懲治走私條例等
【裁判全文】
臺灣臺南地方法院刑事判決                              九十年度訴字第八九號
    公  訴  人  臺灣台南地方法院檢察署檢察官
    被      告  甲○○
右列被告因懲治走私條例等案件，經檢察官提起公訴 (八十九年度偵字第一三八三八
號），本院判決如左：
    主  文
甲○○銷售私運管制物品進口，逾公告數額之走私物品，處拘役伍拾玖日，如易科罰
金，以參佰元折算壹日。
扣案如附表所示洋菸共計柒仟陸佰陸拾包均沒收。
    事  實
一、甲○○於民國八十九年十一月十一日在台南市○○路公園旁處，明知綽號「阿平
    」之成年男子（真實姓名不詳）兜售之洋菸係他人私運進口逾公告數額之未貼專
    賣憑證之未稅洋菸，竟意圖營利，分別以每條新臺幣（下同）三百元之價格購入
    如附表所示之數量，並將之藏匿於其位於台南市安平區○○○○街一一三號住處
    ，復分批以每條三百二十元之價格出售予台南市之檳榔攤，並已售出一百包。嗣
    於八十九年十一月十三日十四時許，為警在其前開住處查獲，並扣得如附表所示
    之洋菸共計七千六百六十包，查獲時之完稅價格合計為十四萬一千八百十八元。
二、案經內政部警政署保安警察隊第三總隊第三大隊報告台灣台南地方法院檢察署檢
    察官偵查起訴。
    理  由
一、訊據被告甲○○於警訊及偵審中固坦承意圖營利而於前揭時地以前開價格購入如
    附表所示未稅洋菸，惟辯稱其購置之洋菸價格應較財政部高雄關稅局函示之完稅
    價格為低云云。經查：被告於右揭時地意圖營利，而以前開價格購置前開未稅洋
    菸等情，業據被告於偵審中自承不諱，並有前開未稅洋菸七千六百六十包扣案可
    稽，被告此部分自白與事實相符，堪以採信。又扣案未稅洋菸依查獲時之完稅價
    格共計十四萬一千八百十八元一節，有財政部高雄關稅局九十年二月十四日以關
    緝字第九００六０一０三號函在卷可稽，被告空言所購洋菸之完稅價格未達十四
    萬一千八百十八元云云，當無可採。被告犯行明確，堪以認定。
二、按「銷售」懲治走私條例第二條第一項之走私物品行為者，於實施銷售行為中，
    自不免有藏匿或運送該等走私物品情事，應就其高度之銷售目的犯行論處（最高
    法院八十三年台上字第三００二號判決可參）；次按未貼專賣憑證之菸類，不得
    販賣，台灣省內菸酒專賣暫行條例第三十條第一項定有明文；故核被告甲○○所
    為，係犯懲治走私條例第三條第一項銷售私運管制物品進口逾公告數額之走私物
    品罪及臺灣省內菸酒專賣暫行條例第三十七條第五款之販賣未貼專賣憑證之菸類
    罪。被告低度之藏匿行為應為高度之銷售行為所吸收，不復另論罪。被告所犯上
    開二罪間，係一行為觸犯數罪名，屬想像競合，應從一重銷售私運管制物品進口
    逾公告數額之走私物品罪處斷。爰審酌被告販售數量非鉅、犯罪所得、犯罪後坦
    承部分犯行之態度等一切情狀，量處如主文所示之刑，並定易科罰金之標準。扣
    案洋菸七千六百六十包均應依臺灣省內菸酒專賣暫行條例第四十條第一款宣告沒
    收。
據上論斷，應依刑事訴訟法第二百九十九條第一項前段，懲治走私條例第三條第一項
，台灣省內菸酒專賣暫行條例第三十七條第五款、第四十條第一款，刑法第十一條、
第五十五條前段、第四十一條第一項前段，罰金罰鍰提高標準條例第二條，判決如主
文。
本案經檢察官林逸梅到庭執行職務。
中      華      民      國    九十      年      三      月    二十七    日
                                  臺灣臺南地方法院刑事第四庭
                                          法  官    卓  穎  毓
右正本證明與原本無異。
如不服本判決，應於判決送達後十日內，向本院提出上訴狀。
                                          書記官    黃  子  起
中      華      民      國    九十      年      三      月    二十八    日
 附表：
┌─────────────────────────┬─────────┐
│          名              稱                      │數          量    │
├─────────────────────────┼─────────┤
│ＭＩＬＤ ＳＥＶＥＮ（ＥＸＴＲＡ ＬＩＧＨＴ）      │ 一千四百九十包   │
├─────────────────────────┼─────────┤
│ＭＩＬＤ ＳＥＶＥＮ（ＳＰＥＣＩＡＬ  ＬＩＧＨＴ） │ 一千四百九十包   │
├─────────────────────────┼─────────┤
│  ＨＯＰＥ                        │ 四千六百八十包   │
└─────────────────────────┴─────────┘
懲治走私條例第三條：
運送、銷售或藏匿前條第一項之走私物品者，處五年以下有期徒刑、拘役或科或併科
新臺幣九萬元以下罰金。
第二項：以犯前項之罪為常業者，處一年以七年以下有期徒刑，得併科新臺幣二十萬
元以下罰金。
第三項：第一項之未遂犯罰之。


司法院資訊處製作；財團法人民間司法改革基金會備份。
